【裁判字號】    90,易,1723
【裁判日期】    900928
【裁判案由】    賭博
【裁判全文】
臺灣臺南地方法院刑事判決                          九十年度易字第一七二三號
    公  訴  人  臺灣台南地方法院檢察署檢察官
    被      告  甲○○
                丙○○
                乙○○
右列被告等因賭博案件，經檢察官提起公訴（九十年度偵字第四九八一號），本院判
決如左：
    主  文
甲○○共同以賭博為常業，處有期徒刑陸月，併科罰金壹萬元，有期徒刑如易科罰金
，罰金如易服勞役，均以參佰元折算壹日，扣案之積分卡伍張均沒收。
丙○○共同以賭博為常業，處有期徒刑參月，如易科罰金，以參佰元折算壹日，扣案
之積分卡伍張均沒收。
乙○○在公眾得出入之場所賭博財物，處罰金伍仟元，如易服勞役，以參佰元折算壹
日。
扣案之電動機具肆拾貳台（含水果盤壹拾貳台、小瑪莉貳台、沙漠風暴貳台、滿貫大
亨柒台、大傑克捌台、王牌對決貳台、金蘋果連線貳台、皇冠列車參台、王冠迷十三
肆台，以上機具均含ＩＣ板共肆拾貳塊）、賭資新台幣柒仟元均沒收。
    事  實
一、甲○○自民國九十年二月份起，在台南縣永康市○○○路三四○號其所經營之「
    來來電子遊戲場」之公眾得出入之場所，擺設電動賭博機具「水果盤」十二台、
    「小瑪莉」二台、「沙漠風暴」二台、「滿貫大亨」七台、「大傑克」八台、「
    王牌對決」二台、「金蘋果連線」二台、「皇冠列車」三台、「王冠迷十三」四
    台，並自九十年四月份起，以月薪新台幣（下同）一萬五千元之代價僱用丙○○
    在該處擔任開分、洗分及兌換現金等工作，二人並基於犯意之聯絡，共同與不特
    定之賭客賭博財物，每月約可營收四、五萬元左右並均賴此為生，以之為常業，
    其賭博方式為參與賭博之人以十元兌換三百分之比率開分押注，賭客就其開分所
    得之分數押注把玩，各由機具內之ＩＣ板程式決定偶然之輸贏，機具上顯示之分
    數據此而增減，賭客並可就機具上所顯示之分數及中獎贏得之香煙各以三十：一
    之比例及三包香煙兌換一百元之比例向甲○○、丙○○換取現金，未押中則賭資
    歸甲○○所有。迄至九十年四月二十四日晚間二十二時四十分許，適有賭客乙○○在上址與前開電動賭博機具對賭，並以所贏得之電玩積分十九萬五千分及七星
    牌香煙十五包，正持向丙○○兌換現金七千元時，為警當場查獲，並扣得上開電
    動機具四十二台（含ＩＣ板四十二塊）、賭資現金七千元，甲○○所有可供賭客
    兌換現金憑據用之積分卡五張。
二、案經台南縣警察局永康分局報請臺灣台南地方法院檢察署檢察官偵查起訴。
    理  由
一、右揭事實迭據被告甲○○、丙○○、乙○○分別於警、偵訊及本院審理中坦承不
    諱，並有如事實欄所示之物扣案可資佐證，另參以上開遊藝場係採全日二十四小
    時營業制，每月營收可達四、五萬元左右，業據被告甲○○於本院審訊時供述明
    確，再徵之該店所擺設之電動機具高達四十二台，且僅於查獲當日即須兌換現金
    予賭客乙○○有七千元之多以觀，足見收入頗豐，而被告丙○○係在上開場所工
    作領取薪資度日，則被告甲○○、丙○○係以賭博為謀生之職業，自堪論斷。本
    件事證明確，被告等犯行洵堪認定。
二、核被告甲○○、丙○○所為，均係犯刑法第二百六十七條之以賭博為常業罪。被
    告乙○○所為，係犯刑法第二百六十六條第一項前段之普通賭博罪。被告甲○○
    、丙○○二人間有犯意聯絡及行為分擔，均為共同正犯。爰審酌被告等人各自犯
    罪之動機、目的、手段、所生危害、被告甲○○為負責人，而被告丙○○僅係受
    僱人，被告乙○○為賭客等身分，及渠等犯罪後尚能坦認犯行頗有悔意之態度等
    一切情狀，各量處如主文所示之刑，並分別諭知有期徒刑易科罰金、罰金易服勞
    役之折算標準，以資懲儆。又扣案之電動機具「水果盤」十二台、「小瑪莉」二
    台、「沙漠風暴」二台、「滿貫大亨」七台、「大傑克」八台、「王牌對決」二
    台、「金蘋果連線」二台、「皇冠列車」三台、「王冠迷十三」四台（以上機具
    均含ＩＣ板）均為當場賭博之器具，扣案之現金七千元為在兌換籌碼處之財物，
    爰不問屬於何人所有，均依刑法第二百六十六條第二項之規定宣告沒收。另扣案
    供賭客兌換現金憑據用之積分卡五張係供犯罪所用之物，且為被告甲○○所有，
    業經其供明在卷可按，爰依刑法第三十八條第一項第二款併予宣告沒收。
據上論斷，應依刑事訴訟法第二百九十九條第一項前段，刑法第二十八條、第二百六
十六條第一項前段、第二項、第二百六十七條、第四十一條第一項前段、第四十二條
第二項、第三十八條第一項第二款，罰金罰鍰提高標準條例第一條前段、第二條，判
決如主文。
本案經檢察官王誠到庭執行職務。
中      華      民      國      九十      年     九     月    二十八    日
                                  臺灣臺南地方法院刑事第二庭
                                          法  官   張  瑛  宗
右正本證明與原本無異。
如不服本判決，應於判決送達後十日內向本院提出上訴狀( 應附繕本 )。
                                          書記官   盧  立  勇
中      華      民      國      九十      年     九     月    二十八    日
附錄法條
中華民國刑法第二百六十六條
 (普通賭博罪與沒收物)
在公共場所或公眾得出入之場所賭博財物者，處一千元以下罰金。但以供
人暫時娛樂之物為賭者，不在此限。
當場賭博之器具與在賭檯或兌換籌碼處之財物，不問屬於犯人與否，沒收
之。
中華民國刑法第二百六十七條
 (常業賭博罪)
以賭博為常業者，處二年以下有期徒刑，得併科一千元以下罰金。


司法院資訊處製作；財團法人民間司法改革基金會備份。
